臺灣新北地方法院板橋簡易庭小額民事判決
111年度板小字第261號
原      告  梁信國  

被      告  吳明達  
上列當事人間請求侵權行為損害賠償事件，本院於中華民國111
年7月25日言詞辯論終結，判決如下：
    主      文
被告應給付原告新臺幣壹萬元，及自民國一一一年一月四日起至
清償日止，按週年利率百分之五計算之利息。
原告其餘之訴駁回。
訴訟費用新臺幣壹仟元，其中新臺幣肆佰陸拾壹元由被告負擔，
餘由原告負擔。
本判決第一項得假執行。
    事實及理由
壹、程序部分：
    本件被告經合法通知，無正當理由未於言詞辯論期日到場，
    核無民事訴訟法第386條所列各款情形，爰依原告之聲請，
    由其一造辯論而為判決。
貳、實體部分：
一、原告主張：被告於民國110年9月20日20時52分許，駕駛車牌
    號碼000-0000號自用小客車（下稱A車），行經新北市○○區○
    ○路00號處時，因未注意車前狀況之過失，碰撞原告所有並
    駕駛之車牌號碼000-0000號之自用小客車（下稱系爭車輛）
    而肇事（下稱系爭事故），致系爭車輛車體受損（下稱系爭
    損害），而生修復費用新臺幣（下同）計21,700元(工資1,2
    00元、烤漆7,500元、零件13,000元），原告依侵權行為之
    法律關係請求被告給付上揭修復費用等語。並聲明：被告應
    給付原告21,700元及自起訴狀繕本送達翌日起至清償日止，
    按週年利率5％計算之利息。
二、被告則未於言詞辯論期日到場，亦未提出書狀為何聲明或陳
    述。
三、得心證之理由：
㈠、按因故意或過失，不法侵害他人之權利者，負損害賠償責任
    ；汽車、機車或其他非依軌道行駛之動力車輛，在使用中加
    損害於他人者，駕駛人應賠償因此所生之損害，民法第 184
    條第 1項前段、第191條之2前段分別有明文。次按物被毀損
    時，被害人除得依民法第196條請求賠償外，並不排除民法
    第213條至第215條之適用。依民法第196條請求賠償物被毀
    損所減少之價額，得以修復費用為估定之標準，但以必要者
    為限（例如：修理材料以新品換舊品，應予折舊）。被害人
    如能證明其物因毀損所減少之價額，超過必要之修復費用時
    ，就其差額，仍得請求賠償，此有最高法院77年度第9次民
    事庭會議決議可資參照。
㈡、查，原告主張被告駕駛A車於上揭時地，因未注意車前狀況之
    過失，碰撞系爭車輛而生系爭事故，致生系爭損害，原告受
    有損害21,700元等事實，業據其提出道路交通事故現場照片
    、估價單等件為證（見本院卷第13至25頁），且有新北市政
    府警察局三峽分局110年12月6日新北警峽交字第1103644250
    號函暨所附道路交通事故調查卷宗為憑（見本院卷第35至68
    頁），而被告對於原告主張之事實，既未於言詞辯論期日到
    場爭執，復未提出書狀答辯以供本院斟酌，依民事訴訟法第
    280條第3項準用同條第1項規定，即視同自認原告主張，堪
    認原告主張之上揭事實為真。
㈢、次查，系爭車輛因系爭事故支出修復費用共計21,700元(工資
    1,200元、烤漆7,500元、零件13,000元）等情，有估價單在
    卷可稽（見本院卷第25頁）。然系爭車輛之修復既以新零件
    更換被毀損之舊零件，則原告以估價單所示之修復費用作為
    損害賠償之依據，自應將零件折舊部分予以扣除。依行政院
    所頒固定資產耐用年數表及固定資產折舊率之規定，系爭車
    輛之耐用年數為5年，依定率遞減法每年折舊1000分之369，
    另依營利事業所得稅查核準則第95條第6項規提列折舊採用
    定率遞減法者，以1年為計算單位，其使用期間未滿1年者，
    按實際使用之月數相當於全年之比例計算之，不滿1月者，
    以1月計」，系爭車輛於102年11月出廠，有公路監理電子閘
    門查詢結果可稽（見限閱卷），迄本件車禍發生時即110年9
    月20日，已使用逾5年，則零件扣除折舊後之修復費用估定
    為1,300元（計算式：13,000元10％＝1,300元），加計工資1
    ,200元、烤漆7,500元，必要之修復費用應為10,000元（計
    算式為：1,300元＋1,200元＋7,500元＝10,000元），是原告依
    侵權行為之法律關係請求系爭車輛之必要修復費用為10,000
    元，核屬有據；至原告逾此範圍之請求，則屬無據。
四、末按給付無確定期限者，債務人於債權人得請求給付時，經
    其催告而未為給付，自受催告時起，負遲延責任。其經債權
    人起訴而送達訴狀，或依督促程序送達支付命令，或為其他
    相類之行為者，與催告有同一之效力；遲延之債務，以支付
    金錢為標的者，債權人得請求依法定利率計算之遲延利息；
    應付利息之債務，其利率未經約定，亦無法律可據者，週年
    利率為5％，民法第229條第2項、第233條第1項前段及第203
    條分別定有明文。本件起訴狀繕本於110年12月24日寄存於
    被告戶籍地之警察機關，有本院送達證書可稽（見本院卷第
    77頁），依民事訴訟法第138條第2項規定，自111年1月3日
    發生寄存送達效力，揆諸前揭說明，原告自得請求被告給付
    自起訴狀繕本送達翌日即111年1月4日起至清償日止，按週
    年利率5％計算之利息。
五、綜上所述，原告依侵權行為之法律關係，請求被告給付10,0
    00元，及自起訴狀繕本送達翌日即111年1月4日起至清償日
    止，按法定利率即週年利率5％計算之利息，為有理由，應予
    准許。至原告逾此範圍之請求，為無理由，應予駁回。
六、本件原告勝訴部分，係就民事訴訟法第427條1項訴訟適用簡
    易程序所為被告敗訴之判決，爰依同法第389條第 1項第3款
    規定，職權宣告假執行。
七、訴訟費用負擔之依據：民事訴訟法第79條。本件訴訟費用額
    ，依後附計算書確定如主文所示金額。
中　　華　　民　　國 　　111 　 年　　8　　月　　5　　日
                  臺灣新北地方法院板橋簡易庭
                      法  官  吳孟竹
計   算   書
項        目        金   額（新臺幣）        備     註
第一審裁判費            1,000元
合        計            1,000元           其中461元由被
                                          告負擔，餘由原
                                          告負擔。
上列為正本係照原本作成。
如不服本判決，應於收受送達後20日內以違背法令為理由向本院
提出上訴狀（上訴理由依法應表明一、原判決所違背之法令及其
具體內容。二、依訴訟資料可認為原判決有違背法令之具體事實
。）如於本判決宣示後送達前提起上訴者，應於判決送達後20日
內補提上訴理由書（須附繕本），如未於上訴後20日內補提合法
上訴理由書，法院得逕以裁定駁回上訴。
中　　華　　民　　國　 　111 　 年　　8　　月　　5　　日
                      書記官  李庭君